【裁判字號】    88,易,2880
【裁判日期】    890412
【裁判案由】    竊盜
【裁判全文】
臺灣台南地方法院刑事判決                        八十八年度易字第二八八○號
    公  訴  人  台灣台南地方法院檢察署檢察官
    被      告  丁○○
右列被告因竊盜案件，經檢察官提起公訴（八十八年度偵字第一一九一八號），本院
判決如左：
    主      文
丁○○連續竊盜，未遂，處罰金參仟元，如易服勞役以參佰元折算壹日。
    事      實
一、丁○○基於意圖為自己不法所有之概括犯意，於民國八十八年九月二十一日二十
    一時許，在台南市○○路成大自強校區旁，連續以徒手撬壞停放該處之車號ＷＮ
    Ｚ︱六七六、ＵＶＸ︱七八○號二部機車之置物箱，意圖竊取置物箱內之物，因
    置物箱內未放置任何財物而未遂。
二、案經台南市警察局第一分局報請台灣台南地方法院檢察署檢察官偵查起訴。
    理      由
一、訊據被告丁○○固不否認於前開地點為警查獲，然矢口否認有何竊盜犯行，辯稱
    ：其係前去該處散步云云。惟查，右揭事實，業據證人乙○○於警訊及本院審理
    中證述綦詳，其證稱：當時伊從頭到尾，被告在作案都沒離開過伊的視線，且他
    在伊報警前，也曾回瞪伊一眼等語；且停放該處之車號ＷＮＺ︱六七六、ＵＶＸ
    ︱七八○號二部機車之置物箱，確遭撬開等情，亦據被害人甲○○○、丙○○於
    警訊時指訴在卷。被告空言否認，尚難採信，本件事證明確，被告竊盜犯行堪予
    認定。
二、核被告丁○○所為，係犯刑法第三百二十條第三項、第一項竊盜未遂罪。被告先
    後二次竊盜行為，時間緊接，手段相同，觸犯構成要件相同之罪名，顯係基於概
    括犯意反覆為之，應依連續犯之規定論以一罪，並加重其刑。又被告著手於犯罪
    行為之實行，惟衛生竊得財物之結果，為未遂犯，依法減輕其刑，並依先加後減
    原則為之。爰審酌被告犯罪之動機、目的、手段、對被害人所生之危害及犯後態
    度等一切情狀，量處如主文所示之刑，並諭知易服勞役之折算標準。
據上論斷，應依刑事訴訟法第二百九十九條第一項前段，刑法第五十六條、第三百二
十條第一項、第三項、第二十六條前段、第四十二條第二項，罰金罰鍰提高標準條例
第一條前段、第二條，判決如主文。
中     華     民     國      八十九      年      四      月    十二     日
                             台灣台南地方法院刑事第二庭
                                     法  官  李東穎
右正本證明與原本無異
如不服本判決應於送達後十日內向本院提出上訴狀
                                     書記官  歐祝吟
中     華     民     國      八十九      年      四      月    十三     日
附錄法條：
刑法第三百二十條第三項：
意圖為自己或第三人不法之所有，而竊取他人之動產者，為竊盜罪，處五年以下有期
徒刑、拘役或五百元以下罰金。
意圖為自己或第三人不法之利益，而竊佔他人之不動產者，依前項之規定處斷。
前二項之未遂犯罰之。
                                                                        １


司法院資訊處製作；財團法人民間司法改革基金會備份。
